【裁判字號】    99,聲減,101
【裁判日期】    991018
【裁判案由】    聲請減刑
【裁判全文】
臺灣臺中地方法院刑事裁定             99年度聲減字第101號
聲  請  人  臺灣臺中地方法院檢察署檢察官
受  刑  人  甲○○
上列受刑人因侵占等案件，已經判決罪刑確定，聲請人聲請減刑
及定應執行刑（99年度聲減字第99號），本院裁定如下：
    主  文
甲○○所犯如附表編號一、二所示之二罪，各減為如附表編號一
、二所示之刑，與如附表編號三所示已減刑之罪，所處如附表編
號三所示之刑，應執行有期徒刑陸月，如易科罰金，以銀元佰
元即新臺幣玖佰元折算壹日。
    理  由
一、按刑法、罰金罰鍰提高標準條例、刑法施行法先後於民國94
    年2月2日、95年5月17日、同年6月14日修正公布，並均於95
    年7月1日施行，關於本案應適用之新舊法，茲比較如下：
  (一)刑法第51條第5款關於定應執行刑之規定，由「宣告多數有
    期徒刑者，於各刑中之最長期以上，各刑合併之刑期以下，
    定其刑期。但不得逾20年。」修正為「宣告多數有期徒刑者
    ，於各刑中之最長期以上，各刑合併之刑期以下，定其刑期
    。但不得逾30年。」應依刑法第2條第1項規定，適用最有利
    於行為人之法律；裁判確定前犯數罪，其中一罪在新法施行
    前者，亦同（最高法院95年度第8次刑事庭會議決議第5點第
    1項參照）。本件受刑人所犯如附表編號3所示之罪，係於95
    年7月1日新法施行前所犯，並於新法施行後判決確定，經比
    較新、舊法結果，受刑人行為後之新法並未有利於受刑人，
    依刑法第2條第1項前段規定，本案如附表所示之三罪，應適
    用受刑人行為時之法律即修正前刑法第51條第5款規定。
  (二)刑法第41條第1項前段關於易科罰金折算標準之規定，由「
    犯最重本刑為5年以下有期徒刑以下之刑之罪，而受6個月以
    下有期徒刑或拘役之宣告，因身體、教育、職業、家庭之關
    係或其他正當事由，執行顯有困難者，得以1元以上3元以下
    折算1日，易科罰金。」修正為「犯最重本刑為5年以下有期
    徒刑以下之刑之罪，而受6個月以下有期徒刑或拘役之宣告
    者，得以新臺幣1千元、2千元或3千元折算1日，易科罰金。
    」應依刑法第2條第1項規定，適用最有利於行為人之法律（
    最高法院95年度第8次刑事庭會議決議第3點第2項參照）。
    修正前刑法第41條第1項前段之易科罰金折算標準，依修正
    刪除前之罰金罰鍰提高標準條例第2條規定，應就其原定數
    額提高為1百倍折算1日，並依現行法規所定貨幣單位折算新
    臺幣條例第2條規定，以新臺幣元之3倍折算之，亦即，修正
    前刑法第41條第1項前段之易科罰金折算標準，應以銀元1百
    元以上3百元以下即新臺幣3百元以上9百元以下折算為1日。
    經比較新、舊法結果，受刑人行為後之新法並未有利於受刑
    人，依刑法第2條第1項前段規定，本件應適用受刑人行為時
    之法律即修正前刑法第41條第1項前段、修正前罰金罰鍰提
    高標準條例第2條規定。
二、按刑法第41條第1項至第4項及第7項之規定，於數罪併罰之
    數罪均得易科罰金或易服社會勞動，其應執行之刑逾6月者
    ，亦適用之，98年12月15日修正、99年1月1日施行之刑法第
    41條第8項定有明文。又刑法第41條及第42條之1之規定，於
    中華民國98年12月15日刑法修正施行前已裁判確定之處罰，
    未執行或執行未完畢者，亦適用之，刑法施行法第3條之3亦
    有明文。
三、按中華民國八十年罪犯減刑條例第6條規定：「本條例施行
    前，經通緝而未於本條例施行之日起10個月內自動歸案接受
    偵查、審判或執行者，不得依本條例減刑。」係指於該條例
    施行前經通緝，而未於該條例施行後之10個月限期內自動歸
    案者，不得依該條例減刑，如係於該條施行前經通緝，並於
    該條例施行前經緝獲到案者，應不受該條規定不得減刑之限
    制（最高法院81年度臺非字第12號裁判意旨參照）。又依中
    華民國九十六年罪犯減刑條例第5條規定：「本條例施行前
    ，經通緝而未於96年12月31日以前自動歸案接受偵查、審判
    或執行者，不得依本條例減刑。」則依前揭最高法院判決意
    旨，於該條例施行前經通緝，並於該條例施行前經緝獲到案
    者，即不受該條例第5條規定不得減刑之限制。本件受刑人
    前因如附表編號1所示之案件，先後於92年7月25日、93年4
    月6日，分別經臺灣臺中地方法院檢察署於偵查中及本院於
    審理時通緝，並均於中華民國九十六年罪犯減刑條例施行前
    ，緝獲歸案，按諸前揭說明，自無該條例第5條規定之適用
    。
四、受刑人甲○○所犯如附表所示之三罪，經先後判處如附表所
    示之刑，並分別確定在案。茲檢察官以受刑人所犯如附表編
    號1、2所示之罪，其犯罪時間均在96年4月24日之前，合於
    減刑條件，聲請予以減刑，並與已減刑如附表編號3所示之
    罪，所處如附表編號3所示之刑，合併定其應執行之刑，並
    諭知易科罰金之折算標準。
五、本院審核認聲請為正當，如附表編號1、2所示之罪，均應予
    以減刑，並與如附表編號3所示已減刑之罪，所處如附表編
    號3所示之刑，合併定其應執行之刑。爰依中華民國九十六
    年罪犯減刑條例第2條第1項第3款、第8條第1項、第9條、第
    10條第1項，刑法第2條第1項前段、第53條、第41條第8項，
    修正前刑法第51條第5款、第41條第1項前段，修正前罰金罰
    鍰提高標準條例第2條，裁定如主文。
中    華    民    國    99    年    10    月    18    日
                  刑事第十五庭  法  官  鄭舜元
以上正本證明與原本無異。
如不服本裁定，應於裁定送達後5日內向本院提出抗告狀（須附
繕本）。
                              書記官  黃聖心
中    華    民    國    99    年    10    月    18    日
 附表：受刑人甲○○減刑及定應執行之刑案件一覽表
┌──────┬───────┬───────┬───────┐
│編        號│      1       │      2       │      3       │
├──────┼───────┼───────┼───────┤
│罪        名│侵占          │詐欺          │詐欺          │
├──────┼───────┼───────┼───────┤
│宣   告   刑│有期徒刑8月   │有期徒刑3月， │有期徒期3月， │
│            │              │如易科罰金，以│減為有期徒刑1 │
│            │              │銀元3百元折算1│月又15日，如易│
│            │              │日。          │科罰金，以銀元│
│            │              │              │3百元即新臺幣9│
│            │              │              │百元折算1日。 │
├──────┼───────┼───────┼───────┤
│犯 罪 日 期 │91年7月7日至同│92年8月14日至 │92年10月9日至 │
│            │年8月29日     │同月15日      │同年11月1日   │
├──────┼───────┼───────┼───────┤
│偵查機關年度│臺中地檢92年度│臺中地檢93年度│臺中地檢98年度│
│及案號      │偵緝字第1296號│偵字第10294號 │偵字第28863號 │
├─┬────┼───────┼───────┼───────┤
│  │ 法  院 │   臺中地院   │   臺中地院   │   臺中地院   │
│最├────┼───────┼───────┼───────┤
│後│ 案  號 │93年度易字第13│93年度簡字第20│99年度易字第21│
│事│        │5號           │4號           │79號          │
│實├────┼───────┼───────┼───────┤
│審│判決日期│93年4月30日   │93年10月28日  │99年8月2日    │
├─┼────┼───────┼───────┼───────┤
│  │法   院 │   臺中地院   │   臺中地院   │   臺中地院   │
│確├────┼───────┼───────┼───────┤
│定│案   號 │93年度易字第13│93年度簡字第20│99年度易字第21│
│判│        │5號           │4號           │79號          │
│決├────┼───────┼───────┼───────┤
│  │判決確定│93年5月20日   │93年12月6日   │99年8月30日   │
│  │日    期│              │              │              │
├─┴────┼───────┼───────┼───────┤
│所 犯 法 條 │刑法第336條第 │刑法第339條第1│              │
│            │2項           │項            │              │
├──────┼───────┼───────┼───────┤
│合於九十六年│      合      │      合      │              │
│罪犯減刑條例│              │              │              │
├──────┼───────┼───────┼───────┤
│減刑後之刑  │有期徒刑4月， │有期徒刑1月又1│   已減刑     │
│            │如易科罰金，以│5日，如易科罰 │              │
│            │銀元300元即新 │金，以銀元300 │              │
│            │臺幣900元折算 │元即新臺幣900 │              │
│            │1日。         │元折算1日。   │              │
├──────┼───────┼───────┼───────┤
│備        註│臺中地檢94年度│臺中地檢94年度│臺中地檢99年度│
│            │執更字第455號 │執更字第455號 │執字第11134號 │
│            │（已執畢）    │（已執畢）    │（尚未執行）  │
└──────┴───────┴───────┴───────┘

司法院資訊處製作；財團法人民間司法改革基金會備份。
